Minutes et répertoires du notaire Charles SAUVAIGE, 13 novembre 1738 - décembre 1771 (étude VIII)
Archives nationales
- Minutes de Charles SAUVAIGE, 13 novembre 1738 - décembre 1771; MC/ET/VIII/1028 - MC/ET/VIII/1202
  - Minutes. 1761, juillet - septembre, juillet - septembre 1761; MC/ET/VIII/1144
    - Mariage., 26 juillet 1761; MC/ET/VIII/1144
      Nom, qualité: (M.) Labbet, Louis.
      Profession: tailleur, Paris.
      Nom, qualité: (M.) Labbet, Antoine.
      Profession: tailleur (maître), Paris.
      Nom, qualité: (Mme ou Mlle) Olivier, Marie Catherine.
      Nom, qualité: (M.) Olivier, Victor.
      Profession: jardinier fleuriste
    - Succession, transport de droits., 26 juillet 1761; MC/ET/VIII/1144
      Nom, qualité: (Mme ou Mlle) Surdun, Edmee.
      Nom, qualité: (M.) Blanchet, Jean Baptiste.
      Profession: porteur de sel (officier), Paris
    - Mariage., 26 juillet 1761; MC/ET/VIII/1144
      Nom, qualité: (M.) Saigne, Christophe.
      Profession: porteur d'eau, Paris.
      Nom, qualité: (M.) Saigne, Jean.
      Profession: vigneron, Marcilly-le-Pave (Loire), Say.
      Nom, qualité: (Mme ou Mlle) Phlipont, Marie Elisabeth.
      Nom, qualité: (M.) Phlipont, Jacques.
      Profession: charpentier (cpn), Paris
    - Vente, vaisselle d'argent., 27 juillet 1761; MC/ET/VIII/1144
      Nom, qualité: (Mme ou Mlle) Faverolles de, Genevieve Marguerite.
      Nom, qualité: (M.) Pocquelin, Claude.
      Profession: capitaine (ancien), Paris.
      Nom, qualité: (M.) Illharrart de La Chambre, Francois.
      Profession: orfevre joaillier (marchand), Paris
    - Tontine, constitution, emission 1759., 28 juillet 1761; MC/ET/VIII/1144
    - Succession, quittance., 28 juillet 1761; MC/ET/VIII/1144
      Nom, qualité: (M.) Bethune de (duc).
    - Testament., 28 juillet 1761; MC/ET/VIII/1144
      Nom, qualité: (Mme ou Mlle) Lepape, Anne.
    - Vente, maison, terre, Villiers-sur-Orge (Essonne)., 29 juillet 1761; MC/ET/VIII/1144
      Nom, qualité: (M.) Carbonnel de, Jean Charles.
      Profession: capitaine de la garde (ancien), Paris.
      Profession: capitaine (ancien), Paris
    - Vente, meuble., 29 juillet 1761; MC/ET/VIII/1144
    - LIOTTIER Jean sculpteur directeur de l'Académie de S/T/ Luc rue de Sèvres § inventaire après décès, 30 juillet 1761; MC/ET/VIII/1144
    - Inventaire après décès., 30 juillet 1761; MC/ET/VIII/1144
      Nom, qualité: (M.) Liottier, Jean.
      Profession: sculpteur, directeur de l'academie de Saint-luc, Paris
    - LIOTTIER (Jean) + sculpteur et ancien directeur de l'académie de Saint-Luc § Inventaire après décès de .. [Cité dans le partage de sa succession, 9 mars 1777, ET/XXVII/388]; Artistes, artisans XVIIIe; Sculpteurs, 31 juillet 1761; MC/ET/VIII/1144
      inventaire; partage; Liottier, Jean
    - Acte de baptême, dépôt., 31 juillet 1761; MC/ET/VIII/1144
    - Comparution., 1er août 1761; MC/ET/VIII/1144
      Nom, qualité: (M.) Crozat de Thiers, Antoine Louis.
      Profession: brigadier des armées, lecteur de la chambre du roi.
      Profession: lieutenant general en champagne, Paris
    - Rente, constitution., 1er août 1761; MC/ET/VIII/1144
      Nom, qualité: (M.) Lignerac de, Charles Joseph Robert (comte, Saint-Chamant), Saint-Chamant.
      Profession: lieutenant general en haute Auvergne, Paris.
      Nom, qualité: (M.) Guiot, Etienne (bourgeois, Paris), Paris
    - Inventaire après décès., 3 août 1761; MC/ET/VIII/1144
      Nom, qualité: (Mme ou Mlle) Poinsard, Luce Gabrielle.
      Nom, qualité: (M.) Gentilz, Gilles.
    - Comparution., 4 août 1761; MC/ET/VIII/1144
      Profession: greffier, Paris, Abbaye Saint-Germain-des-Pres.
      Nom, qualité: (Mme ou Mlle) Beraud, Marguerite Genevieve.
      Profession: Omecourt (Oise).
      Nom, qualité: (M.) Cossart D' Epies de, Louis Vespasien (marquis, Epies), Epies.
      Profession: brigadier des armées, Omecourt (Oise)
    - Tontine, constitution, emission 1759., 4 août 1761; MC/ET/VIII/1144
    - Tontine, constitution, emission 1759., 4 août 1761; MC/ET/VIII/1144
      Nom, qualité: (M.) Prudhomme, Andre.
      Profession: garde du corps (ancien), Paris
    - Transaction., 5 août 1761; MC/ET/VIII/1144
      Profession: marchand, laboureur, Villethierry (Yonne)
    - Succession, renonciation., 6 août 1761; MC/ET/VIII/1144
    - Inventaire après décès., 6 août 1761; MC/ET/VIII/1144
      Nom, qualité: (Mme ou Mlle) Villemain, Marie.
    - Vente, maison, Paris (Paris) rue du Four., 7 août 1761; MC/ET/VIII/1144
      Nom, qualité: (M.) Fontaine, Charles Louis.
      Nom, qualité: (M.) Dufresne, Jean Charles (bourgeois, Paris), Paris
    - Dépôt d'espèces., 7 août 1761; MC/ET/VIII/1144
      Nom, qualité: (M.) Sauvaigne, Francois.
      Profession: religieux benedictin doyen, Paris, Abbaye Saint-Germain-des-Pres
    - Obligation., 8 août 1761; MC/ET/VIII/1144
      Nom, qualité: (M.) Dufresne, Jean Charles (bourgeois, Paris), Paris.
      Nom, qualité: (M.) Popot, Pierre.
    - Procuration rente publique, dépôt., 8 août 1761; MC/ET/VIII/1144
      Nom, qualité: (Mme ou Mlle) Vache, Anne.
      Profession: Bourbon-Lancy (Saône-et-Loire).
      Nom, qualité: (M.) Guillet, Etienne Rene (bourgeois, Paris), Paris
    - Succession, quittance., 11 août 1761; MC/ET/VIII/1144
    - Succession, quittance., 12 août 1761; MC/ET/VIII/1144
      Nom, qualité: (M.) Bernard de Coubon, Samuel Jacques (comte, Coubon), Coubon.
      Profession: conseiller d'etat
    - Succession, compte., 13 août 1761; MC/ET/VIII/1144
    - Transport, créance., 14 août 1761; MC/ET/VIII/1144
      Nom, qualité: (Mme ou Mlle) Massia, Catherine.
      Nom, qualité: (M.) Jourdan de Pellerin, Etienne.
      État civil: detenu.
      Profession: medecin chimiste privilegie, Paris.
      Nom, qualité: (M.) Maraval, Jacques Alexis.
      Profession: maire, Frontignan (Hérault)
    - Obligation., 14 août 1761; MC/ET/VIII/1144
      Nom, qualité: (Mme ou Mlle) Jourdan, Jeanne.
      Nom, qualité: (M.) Amblard de Courbeton D', Louis.
    - Procuration rente publique, dépôt., 19 août 1761; MC/ET/VIII/1144
      Profession: procureur du roi au dépôt des fils, Aubusson (Creuse).
      Nom, qualité: (M.) Jaucour, Michel.
      Profession: négociant, Aubusson (Creuse).
      Nom, qualité: (M.) Landriefve de, Antoine (bourgeois, Paris), Paris.
      Profession: marchand de tapisserie, Paris
    - Rente viagère, constitution., 19 août 1761; MC/ET/VIII/1144
      Nom, qualité: (M.) Pastel, Jean Baptiste.
      Profession: chirurgien privilegie, Paris.
      Nom, qualité: (Mme ou Mlle) Simon, Therese.
    - Succession, approbation., 20 août 1761; MC/ET/VIII/1144
      Nom, qualité: (Mme ou Mlle) Bethune Charon D' Ancenis de, Marthe Elisabeth Pauline.
    - Succession, transaction., 22 août 1761; MC/ET/VIII/1144
    - Inventaire après décès., 27 août 1761; MC/ET/VIII/1144
      Nom, qualité: (Mme ou Mlle) Regnauld, Marie Claude.
      Nom, qualité: (M.) Delacroix, Jacques Francois (bourgeois, Paris), Paris
    - Succession, compte., 27 août 1761; MC/ET/VIII/1144
      Nom, qualité: (M.) Duguesclin, Bertrand Cesar (marquis).
    - Délégation., 28 août 1761; MC/ET/VIII/1144
      Profession: porteur de charbon (officier), Paris.
      Nom: Charite de Notre-Dame-De-Bon-Secours de Paris
    - Mariage., 28 août 1761; MC/ET/VIII/1144
      Nom, qualité: (M.) Deschamps, Barthelemy.
      Nom, qualité: (M.) Deschamps, Louis.
      Profession: laboureur, Saint-Lubin-de-la-Haye (Eure-et-Loir).
      Nom, qualité: (Mme ou Mlle) Delacroix, Marie Francoise.
    - Rente viagère, constitution., 29 août 1761; MC/ET/VIII/1144
      Nom, qualité: (M.) Boisseaux, Etienne.
      Profession: marchand de chevaux, Paris
    - Vente, maison, terre, Villevaude (Seine-et-Marne) Montjay-la-Tour., 29 août 1761; MC/ET/VIII/1144
      Nom, qualité: (M.) Barre, Louis.
      Profession: conseiller au Parlement, Paris.
      Nom, qualité: (M.) Brot, Pierre Innocent.
    - Dépôt de pièces., 30 août 1761; MC/ET/VIII/1144
      Nom: Fabrique de Saint-Etienne de La_ferte-Sous-Jouarre.
    - Mariage., 31 août 1761; MC/ET/VIII/1144
      Nom, qualité: (M.) Hubert, Pierre.
      Profession: meunier, Loue (Sarthe).
      Nom, qualité: (Mme ou Mlle) Debresne, Marie Madeleine.
      Profession: Clermont-de-l'Oise (Oise).
      Nom, qualité: (M.) Debresne, Louis.
      Profession: laboureur, Poivres, Diocese de Beauvais
    - Convention., 31 août 1761; MC/ET/VIII/1144
      Profession: lieutenant general en champagne, Paris.
      Nom, qualité: (M.) Potier de Gesvres, Louis Joachim Paris.
      Profession: gouverneur de l'ile-de-France, Paris
    - Succession, transport de droits., 1er septembre 1761; MC/ET/VIII/1144
    - Dépôt d'espèces, Paris (Paris) rue Meslee., 1er septembre 1761; MC/ET/VIII/1144
      Nom, qualité: (M.) Gille, Francois.
    - Acte de baptême, dépôt., 2 septembre 1761; MC/ET/VIII/1144
    - Déclaration., 3 septembre 1761; MC/ET/VIII/1144
      Nom, qualité: (M.) Dubois D' Anisy, Pierre Alexis.
    - Mariage., 4 septembre 1761; MC/ET/VIII/1144
      Nom, qualité: (M.) Jehan Chevalier, Jacques Rene.
      Profession: receveur des gabelles, Charolles (Saône-et-Loire).
      Nom, qualité: (M.) Jehan Chevalier, Jacques (bourgeois, Macon), Macon.
      Profession: Macon (Saône-et-Loire).
      Nom, qualité: (Mme ou Mlle) Vignes, Marie Anne.
      Nom, qualité: (M.) Vignes, Louis (bourgeois, Paris), Paris.
      Profession: epicier (marchand), Paris.
      Nom, qualité: (Mme ou Mlle) Noailles de (comtesse, Toulouse), Toulouse.
      Intervenant 6, 3:
      Nom, qualité: (M.) Bourbon de, Louis Jean Marie (duc, Penthievre), Penthievre.
      Intervenant 7, 3:
      Nom, qualité: (Mme ou Mlle) Lachastre de, Louise Elisabeth.
      Relations: veuve de l'intervenant 8.
      Intervenant 8, indirect:
      Nom, qualité: (M.) Dreux de Breze, Michel (marquis, Breze), Breze.
      Profession: grand-maitre des ceremonies
    - Rente foncière, titre nouvel, terre, Vanves (Hauts-de-Seine)., 5 septembre 1761; MC/ET/VIII/1144
      Nom, qualité: (M.) Beligon, Pierre Marc.
      Profession: laboureur, Arcueil (Val-de-Marne).
      Nom: Hopital de La Charite de Paris
    - Obligation., 7 septembre 1761; MC/ET/VIII/1144
      Nom, qualité: (M.) Duchesne, Thomas Nicolas.
    - Compte., 7 septembre 1761; MC/ET/VIII/1144
      Nom, qualité: (M.) Perron, Claude.
      Profession: joaillier orfevre, Paris.
      Nom, qualité: (M.) Fleury, Jean Jacques.
      Profession: boucher (marchand), Fontenay-aux-Roses (Hauts-de-Seine)
    - Procuration rente publique, dépôt., 9 septembre 1761; MC/ET/VIII/1144
      Profession: recteur, Saint-Germain-sur-Ille (Ille-et-Vilaine).
      Nom, qualité: (M.) Martin, Francois (bourgeois, Paris), Paris
    - Procuration revenus., 9 septembre 1761; MC/ET/VIII/1144
      Nom, qualité: (M.) Potier de Gesvres, Louis Joachim Paris (marquis, Gesvres), Gesvres.
      Profession: gouverneur de l'ile-de-France, Paris.
      Nom, qualité: (M.) Deruelle, Jean Baptiste Thomas.
    - Procuration rente publique, dépôt., 9 septembre 1761; MC/ET/VIII/1144
      Nom, qualité: (M.) Savigny de, Pierre (bourgeois, Paris), Paris.
    - Succession, délivrance de legs., 10 septembre 1761; MC/ET/VIII/1144
      Profession: avocat au Parlement, Orleans (Loiret)
    - Succession, dépôt de pièces., 10 septembre 1761; MC/ET/VIII/1144
      Nom, qualité: (M.) Nevet Du Breil Pontbriand de, Malo.
      Profession: Saint-Germain-sur-Ille (Ille-et-Vilaine)
    - Quittance., 11 septembre 1761; MC/ET/VIII/1144
      Nom, qualité: (Mme ou Mlle) Lepetit, Marie Louise.
      Profession: lieutenant general en champagne
    - Quittance., 11 septembre 1761; MC/ET/VIII/1144
      Nom, qualité: (Mme ou Mlle) Desnos, Charlotte Suzanne.
      Profession: dame pour accompagner madame de France, Paris.
    - Bail, terre et seigneurie, Bouille-St-Paul (Deux-Sèvres)., 11 septembre 1761; MC/ET/VIII/1144
      Profession: lieutenant general en haute-Auvergne.
      Nom, qualité: (M.) Engevin Du Coudray, Pierre Abel.
      Profession: Voultegon (Deux-Sèvres)
    - Rente, constitution., 12 septembre 1761; MC/ET/VIII/1144
      Profession: gouverneur de l'ile-de-France
    - Rente, constitution., 12 septembre 1761; MC/ET/VIII/1144
    - Rente, constitution., 15 septembre 1761; MC/ET/VIII/1144
      Nom, qualité: (M.) Duliege, Jean Henri.
      Profession: contrôleur de la maison du roi, Paris.
      Nom, qualité: (M.) Roussel Dubreuil, Edme Francois (bourgeois, Paris), Paris
    - Fondation, infirmerie, Paris (Paris) Hopital de la Charite., 15 septembre 1761; MC/ET/VIII/1144
      Nom, qualité: (Mme ou Mlle) Madaillan de Lesparre de, Reine.
      Nom, qualité: (M.) Madaillan de Lesparre de, Leon (marquis, Lassay), Lassay.
    - Procuration rente publique, dépôt., 17 septembre 1761; MC/ET/VIII/1144
      Nom, qualité: (M.) Landriefve de, Joseph Benoit.
      Profession: chanoine, Eymoutiers (Haute-Vienne).
      Nom, qualité: (M.) Landriefve de, Antoine.
      Profession: marchand, Paris
    - Transport, créance., 17 septembre 1761; MC/ET/VIII/1144
      Nom, qualité: (M.) Angot, Guillaume.
      Profession: papetier ordinaire du roi (marchand), Paris
    - Procuration rente publique, dépôt., 17 septembre 1761; MC/ET/VIII/1144
      Nom, qualité: (Mme ou Mlle) Matron, Marie Therese.
      Profession: Mondidier (Somme).
      Nom, qualité: (M.) Pilliard, Jean.
      Nom, qualité: (M.) Baudouin, Pierre Joseph.
    - Vente, terre et seigneurie, Arzal (Morbihan) Broel., 17 septembre 1761; MC/ET/VIII/1144
      Nom, qualité: (personne morale) Villegagnon de (créanciers).
      Profession: mestre de camp de cavalerie.
      Nom, qualité: (M.) Cahideuc Dubois de La Motte de, Charles Francois Emmanuel (comte, Bois-de-la-Motte), Bois-de-la-Motte.
      Profession: capitaine de vaisseaux, Rennes (Ille-et-Vilaine)
    - Tontine, constitution, emission 1759., 17 septembre 1761; MC/ET/VIII/1144
    - Tontine, constitution, emission 1759., 17 septembre 1761; MC/ET/VIII/1144
      Nom, qualité: (M.) Bauquemare, Jerome.
      Profession: gentilhomme du duc de richelieu, Paris
    - Rente, titre nouvel., 19 septembre 1761; MC/ET/VIII/1144
      Nom, qualité: (personne morale) Lamoignon (hoirs).
      Nom, qualité: (Mme ou Mlle) Lamoignon, Marie.
      Nom, qualité: (M.) Daniel, Nicolas Robert (bourgeois, Paris), Paris.
      Profession: sculpteur de l'academie de Saint-luc, Paris
    - Succession, quittance., 22 septembre 1761; MC/ET/VIII/1144
      Nom, qualité: (M.) Gaillard de Gagny, Emmanuel.
      Profession: trésorier general des marechaussees
    - Bail, appartement, Paris (Paris) rue du Regard, rue des Vieilles Tuileries., 22 septembre 1761; MC/ET/VIII/1144
      Nom, qualité: (M.) Cochard, Antoine Francois.
      Nom, qualité: (Mme ou Mlle) Vaudel, Marguerite Josephe.
    - Union de créanciers., 23 septembre 1761; MC/ET/VIII/1144
      Nom, qualité: (M.) Dumoustier de Coustranville, Michel.
    - Bail, métier tapissier., 27 septembre 1761; MC/ET/VIII/1144
      Nom, qualité: (M.) Boileau, Francois Nicolas.
      Nom, qualité: (M.) Cossart, Jacques.
    - Cautionnement., 28 septembre 1761; MC/ET/VIII/1144
      Nom, qualité: (M.) Meusnier, Hubert Francois.
      Profession: charron (me).
    - Obligation., 30 septembre 1761; MC/ET/VIII/1144
      Nom, qualité: (M.) Bethune Charron de, Francois Joseph (duc, Ancenis), Ancenis.
      Nom, qualité: (M.) Godeau, Jean Baptiste.
      Profession: fermier (ancien), Mareuil-sur-Arnon (Cher)
  - Minutes. 1761, octobre - décembre, octobre - décembre 1761; MC/ET/VIII/1145
    - Succession, dépôt de pièces., 1er octobre 1761; MC/ET/VIII/1145
      Nom, qualité: (Mme ou Mlle) Beautru de Vaubrun de, Madeleine Diane.
      Nom, qualité: (M.) Estrees D', Francois Annibal (duc).
    - Inventaire après décès., 1er octobre 1761; MC/ET/VIII/1145
      Nom, qualité: (Mme ou Mlle) Bouquet, Marguerite Francoise Perrette.
      Nom, qualité: (M.) Bailly, Louis.
      Profession: traiteur, Paris
    - Nomination, cure, Marquise (Pas-de-Calais)., 2 octobre 1761; MC/ET/VIII/1145
      Nom, qualité: (M.) Henry, Jean Pierre.
      Profession: curé, Suizy-le-Franc (Marne)
    - Tutelle, compte., 2 octobre 1761; MC/ET/VIII/1145
      compte de tutelle
    - Procuration revenus., 5 octobre 1761; MC/ET/VIII/1145
      Nom, qualité: (M.) Bugnet, Guillaume Antoine (bourgeois, Paris), Paris.
      Nom, qualité: (M.) Bechet, Denis Joseph.
      Profession: officier chez le roi, Paris
    - Union de créanciers., 5 octobre 1761; MC/ET/VIII/1145
      Profession: valet de chambre de la Dauphiné
    - Procuration rente publique, dépôt., 6 octobre 1761; MC/ET/VIII/1145
      Nom, qualité: (Mme ou Mlle) Bourdeau, Charlotte Marguerite.
      Profession: Valenciennes (Nord).
      Nom, qualité: (M.) Cornoailles de, Francois.
      Profession: major de la citadelle, Valenciennes (Nord).
      Profession: procureur general syndic, Paris, Hopital de la Charite
    - Procuration rente publique, dépôt., 6 octobre 1761; MC/ET/VIII/1145
      Nom: Hopital de Clermont-Ferrand.
    - Succession, liquidation., 8 octobre 1761; MC/ET/VIII/1145
    - Rente sur les états de Bretagne, constitution., 10 octobre 1761; MC/ET/VIII/1145
      Nom, qualité: (M.) Coetlogon de, Louis Emmanuel (comte).
    - Dépôt d'espèces., 10 octobre 1761; MC/ET/VIII/1145
      Nom, qualité: (M.) Deperey, Francois.
      Profession: huissier à la chambre des comptes, Paris
    - Rente sur les états de Bretagne, constitution., 10 octobre 1761; MC/ET/VIII/1145
      Nom, qualité: (M.) Durupt, Claude (bourgeois, Paris), Paris
    - Rente sur les états de Bretagne, constitution., 10 octobre 1761; MC/ET/VIII/1145
      Nom, qualité: (personne morale) Conflans de (créanciers).
      Profession: colonel (ancien)
    - Bail, appartement, Paris (Paris) rue des Boucheries., 12 octobre 1761; MC/ET/VIII/1145
      Nom, qualité: (M.) Nepveu, Charles.
      Nom, qualité: (M.) Deperey, Louis Jacques.
    - Dépôt d'espèces., 14 octobre 1761; MC/ET/VIII/1145
      Nom, qualité: (M.) Corbin, Claude Francois.
      Profession: officier du roi, Paris
    - Rente, quittance de rachat., 15 octobre 1761; MC/ET/VIII/1145
      Profession: trésorier general des marechaussees.
    - Rente sur l'ordre du Saint-Esprit, constitution, postes emission 1761., 15 octobre 1761; MC/ET/VIII/1145
    - Bail, appartement, Paris (Paris) rue Saint-Benoit., 16 octobre 1761; MC/ET/VIII/1145
      Nom, qualité: (Mme ou Mlle) Guyot Dudoignon de Saint-Quentin, Francoise.
    - Don mutuel., 18 octobre 1761; MC/ET/VIII/1145
      Nom, qualité: (Mme ou Mlle) Cahouet, Marie Catherine.
    - Compte., 18 octobre 1761; MC/ET/VIII/1145
      Nom, qualité: (M.) Chevallie, Jean Mathieu.
      Profession: ebeniste (maître), Paris.
      Profession: ebeniste (maître), Paris
    - Apprentissage, métier patissier., 19 octobre 1761; MC/ET/VIII/1145
      Nom, qualité: (M.) Merlu, Jean Hector.
      Nom, qualité: (M.) Savin, Pierre.
      Profession: patissier traiteur (maître), Paris
    - Succession, partage., 19 octobre 1761; MC/ET/VIII/1145
    - Testament, dépôt., 20 octobre 1761; MC/ET/VIII/1145
    - Procuration rente publique, dépôt., 20 octobre 1761; MC/ET/VIII/1145
      Nom, qualité: (Mme ou Mlle) Pingot Dite Saint-Louis de, Augustine Melanie.
      Profession: religieuse benedictine, Moret (Seine-et-Marne), Abbaye de Villechasson.
      Nom, qualité: (Mme ou Mlle) Convers, Marie Antoinette.
      Nom, qualité: (M.) Voisin, Charles.
      Profession: horloger (me-md), Paris
    - Procuration rente publique, dépôt., 21 octobre 1761; MC/ET/VIII/1145
      Nom, qualité: (M.) Maison, Antoine.
      Profession: laboureur, Saint-Bonnet-le-Courreau (Loire).
      Nom, qualité: (M.) Monier, Jean Baptiste.
      Profession: blanchisseur de linge, Paris
    - Procuration acte., 22 octobre 1761; MC/ET/VIII/1145
      Nom, qualité: (M.) Lignerac de, Charles Joseph Robert (comte).
    - Tontine, constitution, emission 1759., 22 octobre 1761; MC/ET/VIII/1145
      Nom, qualité: (M.) Fauconnier, Nicolas Remi.
    - Tontine, constitution, emission 1759., 22 octobre 1761; MC/ET/VIII/1145
      Nom, qualité: (M.) Chartrain, Rene Alexandre (bourgeois, Mortagne), Mortagne.
      Profession: Mortagne (Orne)
    - Tontine, constitution, emission 1752., 22 octobre 1761; MC/ET/VIII/1145
      Nom, qualité: (M.) Gueullette, Pierre Joseph.
      Profession: conseiller au conseil de pondichery (ancien), Paris
    - Tontine, constitution, emission 1759., 22 octobre 1761; MC/ET/VIII/1145
      Profession: clerc tonsure, Paris, Abbaye Sainte-Genevieve
    - Tontine, constitution, emission 1759., 22 octobre 1761; MC/ET/VIII/1145
    - Quittance., 27 octobre 1761; MC/ET/VIII/1145
      Profession: orfevre joaillier (marchand), Paris.
      Nom, qualité: (M.) Marmiesse de Lassan, Jean.
      Profession: chevalier d'honneur au Parlement, Toulouse (Haute-Garonne)
    - Succession, partage., 27 octobre 1761; MC/ET/VIII/1145
      Profession: capitaine des gardes du corps
    - Nomination, cure, Marquise (Pas-de-Calais)., 29 octobre 1761; MC/ET/VIII/1145
      Nom, qualité: (M.) Dupond, Gabriel Francois.
      Profession: prêtre, Boulogne-sur-Mer (Pas-de-Calais)
    - Mariage., 2 novembre 1761; MC/ET/VIII/1145
      Nom, qualité: (M.) Boitelle, Jean Louis.
      Profession: chapelier (marchand), Paris.
      Relations: veuf de l'intervenant 2.
      Nom, qualité: (Mme ou Mlle) Lamoureux, Elisabeth.
      Nom, qualité: (Mme ou Mlle) Langlume, Marie Catherine.
      Profession: cordonnier (marchand), Paris
    - Mariage., 2 novembre 1761; MC/ET/VIII/1145
      Nom, qualité: (M.) Retor, Pierre.
      Profession: tablettier, Paris.
      Nom, qualité: (M.) Retor, Louis.
      Profession: tablettier (marchand).
      Nom, qualité: (Mme ou Mlle) Houy, Jeanne.
      Nom, qualité: (M.) Houy, Henri.
      Profession: laboureur, Sceaux-du-Gatinais (Loiret)
    - Succession, notoriété., 5 novembre 1761; MC/ET/VIII/1145
      Nom, qualité: (Mme ou Mlle) Bacquelin, Antoinette.
    - Bail, appartement, Paris (Paris) rue de la Harpe., 6 novembre 1761; MC/ET/VIII/1145
      Nom, qualité: (M.) Tartarin D' Argenville, Jacques.
    - Inventaire après décès., 9 novembre 1761; MC/ET/VIII/1145
      Nom, qualité: (M.) Leblanc, Jean.
      Nom, qualité: (Mme ou Mlle) Huguenin, Marie Madeleine.
    - Procuration rente publique, dépôt., 10 novembre 1761; MC/ET/VIII/1145
      Nom, qualité: (M.) Dardart, Charles.
      Profession: marchand, Romagne-sous-Montfaucon (Meuse).
      Nom, qualité: (Mme ou Mlle) Caplaint, Marguerite.
      Nom, qualité: (M.) Gervais, Adrien (bourgeois, Paris), Paris.
    - Consentement., 12 novembre 1761; MC/ET/VIII/1145
      Nom, qualité: (M.) Pauze, Jean Claude.
      Profession: fruitier, Paris.
      Nom, qualité: (M.) Blanchet, Pierre Jean Baptiste.
    - Vente, usufruit de terre, Paris (Paris) paroisse Saint-Etienne-du-Mont, lepinette., 12 novembre 1761; MC/ET/VIII/1145
      Nom, qualité: (Mme ou Mlle) Selle, Marie Catherine.
      Nom, qualité: (M.) Marie, Mathurin.
      Profession: paveur (maître), Paris.
      Nom, qualité: (M.) Pidansat, Louis Marie.
    - Vente, baraque, Versailles (Yvelines) place de l'Ancien Marche., 12 novembre 1761; MC/ET/VIII/1145
      Nom, qualité: (M.) Jeulain, Etienne Jean.
      Profession: marchand, Versailles (Yvelines).
      Nom, qualité: (M.) Genson, Francois.
      Profession: officier du roi, Versailles (Yvelines)
    - Rente, quittance de rachat., 12 novembre 1761; MC/ET/VIII/1145
      Nom, qualité: (M.) Lacouppelle, Nicolas.
      Profession: barbier perruquier (maître), Paris.
      Nom, qualité: (M.) Desavigny, Pierre
    - Mariage., 15 novembre 1761; MC/ET/VIII/1145
      Nom, qualité: (M.) Guenon, Jean Baptiste.
      Profession: blanchisseur de linge, Paris.
      Nom, qualité: (M.) Guenon, Jean.
      Profession: blanchisseur, Paris.
      Nom, qualité: (Mme ou Mlle) Pernet, Marie Anne.
      Nom, qualité: (M.) Pernet, Leonard.